【裁判字號】    89,親,54
【裁判日期】    891013
【裁判案由】    否認子女
【裁判全文】
臺灣桃園地方法院民事判決  八十九年度親字第五四號
    原      告    甲○○
    訴訟代理人    丙○○
                  邱清銜
    被      告    乙○○
    兼法定代理人  丁○○
右當事人間否認子女事件，本院判決如左：
    主      文
確認被告乙○○非被告丁○○自原告受胎所生之婚生子。
訴訟費用由被告負擔。
    事      實
甲、原告方面：
    一、聲明：如主文所示。
    二、陳述：原告與被告丁○○於民國（下同）七十八年三月十一日結婚，婚後不
        久被告丁○○即離家出走，因而原告未再與被告丁○○同居，嗣兩造於八十
        一年九月二十一日離婚，而原告於八十九年四月二十一日請領戶籍謄本時，
        始知被告丁○○在婚姻關係存續期間即於八十一年六月十二日產下一女即被
        告乙○○，因於被告乙○○受胎期間，原告根本未與被告丁○○有同房之情
        事，故被告乙○○非被告丁○○自原告受胎所生之婚生子，爰於法定期間內
        提起本訴。
    三、證據：提出戶籍謄本一份為證。
乙、被告方面：
    一、聲明：同意原告之請求。
    二、陳述：被告乙○○確非被告丁○○與原告所生之婚生子，且被告乙○○係至
        八十八年三月四日始申報戶口。
丙、本院依職權向桃園縣中壢市戶政事務所函查被告乙○○申報出生登記之相關資料
    ，並送請財團法人長庚紀念醫院林口分院鑑定兩造間之親子血緣關係。
     理      由
一、本件原告主張其與被告丁○○本係夫妻，於婚姻關係存續中，被告丁○○曾於八
    十一年六月十二日產下一女即被告乙○○之事實，業據其提出戶籍謄本一份，且
    該戶籍謄本亦記載被告乙○○部分係於八十八年三月四日為出生之申報登記，而
    被告丁○○亦陳稱確於前開時間產下被告乙○○，且於八十八年三月四日始申報
    戶口等語，故原告此部分主張堪信為真實。又原告主張被告乙○○為被告丁○○
    於離家期間與原告以外之人所生之子，並非自原告受胎所生乙節，為被告丁○○
    所不否認，再而本件經本院依職權送請財團法人長庚紀念醫院鑑定兩造間之親子
    血緣關係之結果，覆稱被告乙○○之基因與原告之基因半型不同，因此可以排除
    原告是被告乙○○親生父親之假設，有財團法人長庚紀念醫院八十九年八月十七
    日（八九）長庚院法字第０三八一號函暨所附親子鑑定報告書各一份在卷可稽，
    是原告此部份之主張，亦應屬真實。
二、按民法第一千零六十三條第一項推定之婚生子女，如夫妻之一方能證明妻非自夫
    受胎者，得於知悉子女出生之日起，一年內提起否認之訴，同條第二項定有明文
    。查本件被告丁○○受胎生下被告乙○○，係在其與原告婚姻關係存續中，雖依
    法應推定被告乙○○為原告與被告丁○○之婚生子，然被告丁○○受胎懷有被告
    乙○○時，並未與原告同居，且被告乙○○與原告亦無親子血緣關係已如上所述
    ，又依本院向桃園縣中壢市戶政事務所函查被告乙○○申報戶籍資料結果，係被
    告丁○○於八十八年三月四日獨自向該戶政事務所申報被告乙○○之出生登記申
    請，有該戶政事務所八十九年五月二十七日桃中戶字第七六二一號函暨所附之相
    關資料附卷可稽，是以原告主張係於八十九年四月二十一日申請戶籍謄本時，始
    知悉被告乙○○出生之事實乙節，尚堪採信，準此，原告於知悉被告乙○○出生
    之日起一年內提起本件訴訟，於法洵屬有據，應予准許。
三、據上論結：本件原告之訴有理由，爰依民事訴訟法第八十五條第一項前段、第七
    十八條判決如主文。
中      華      民      國    八十九    年      十      月    十三    日
                                        臺灣桃園地方法院民事第二庭
~B法      官  邱瑞祥
右正本證明與原本無異
如對本判決上訴須於判決送達後廿日內向本院提出上訴狀
中      華      民      國    八十九    年      十      月    十三    日
~B法院書記官  郝玉蓮


司法院資訊處製作；財團法人民間司法改革基金會備份。
